Renan Monteiro da Silva

Web designer & Desenvolvedor front-end

renanmonteirodasilva@gmail.com (11) 98266-5210 Solteiro, 24 anos, São Paulo

Web designer e desenvolvedor front-end com 7 anos de experiência, formado em Sistemas para internet na FIAP e cursando pós graduação em Experiência do Usuário (UX) na Impacta.

Experiência

Desenvolvedor front-end na Cazamba (05/2014 - atualmente)

Desenvolvimento front-end de sistemas de analise de dados de campanhas rich media online. Criação de anúncios interativos em HTML5 e javascript.

Desenvolvedor front-end na Beleza na Web (10/2014 - 04/2015)

Desenvolvimento front-end do site e mobile site, testes de usabilidade e entregáveis de UX.

Desenvolvedor front-end na Digisystem (10/2011 - 10/2014)

Desenvolvimento front-end em fabrica de software para desktop e mobile sites, utilizando HTML5, CSS3, AngularJS e .NET. Layouts responsivos, otimização de código e velocidade de carregamento. Testes de usabilidade e prototipação.

Web Designer na Target Publicidade (01/2011 - 10/2011)

Desenvolvimento de sites, temas para e-commerce em magento e blogs em wordpress. Otimização SEO e programação PHP.

Web Designer no Jornal do Comércio ABC (01/2009 - 01/2011)

Criação e gerenciamento de conteúdo de site e diagramação de banners.

Formação acadêmica

Pós graduação em Experiência do Usuário (UX) - Impacta 2014 até 2015

Graduação em Sistemas para Internet - FIAP 2012 até 2013

Competências

HTML5, CSS3, JavaScript, AngularJS, Wordpress, PHP, Git, SEO, UX, Usabilidade, Arquitetura da informação